【裁判字號】    90,易,2228
【裁判日期】    900928
【裁判案由】    傷害
【裁判全文】
臺灣高雄地方法院刑事判決                          九十年度易字第二二二八號
    公訴人  臺灣高雄地方法院檢察署檢察官
    被  告  乙○○
右列被告因傷害案件，經檢察官提起公訴（九十年度偵字第八二一八號），本院判決
如左：
    主  文
乙○○共同傷害人之身體，處有期徒刑伍月，如易科罰金，以參佰元折算壹日。
    事  實
一、乙○○於民國九十年三月九日，因不滿甲○○○於前一日在街上指稱其無所事事
    ，竟於同日二十三時二十分許，夥同四名不詳姓名年籍之成年男子，共同基於普
    通傷害之犯意聯絡，騎乘機車，至高雄市小港區○○○路十五之二號甲○○○住
    處前，持木棍一支毆打甲○○○，致其受有硬腦膜下出血之傷害。
二、案經甲○○○訴由高雄市政府警察局小港分局方移送臺灣高雄地方法院檢察署檢
    察官偵查起訴。
    理  由
一、訊據被告乙○○矢口否認有何傷害犯行，辯稱：伊當日在朋友何性南家中與何性
    南、伍春雲、洪企鋒等人打四色牌，根本未去過告訴人甲○○○之住處，又警訊
    筆錄雖記載伊當天打的是麻將，但當時伊僅向員警告知「打牌」，是員警自己寫
    成「打麻將」等云云。經查：本件被告如何夥同四名不詳姓名年籍之成年男子，
    共同持木棍毆打告訴人等情，業據告訴人迭於警訊、偵查及本院審理時指訴詳盡
    ，而告訴人確受有硬腦膜下出血之傷害，亦有高雄市立小港醫院診斷證明書一紙
    附卷可資佐證，被告雖以前揭情詞置辯，惟按：
  (一)證人何性南及伍春雲雖於警訊時一致證稱八十九年三月九日二十一時許起至翌日
    三時許止，被告與其二人及證人洪企鋒確實在證人何性南住處打麻將，與被告於
    警訊時所為之辯詞相符，惟證人洪企鋒卻於警訊時明確證稱未曾與被告及證人何
    性南、伍春雲等人打過麻將，只記得曾打過四色牌等語（見九十年四月六日警訊
    筆錄），故被告於案發之時，是否確與證人何性南、伍春雲、洪企鋒等人在何性
    南住處打麻將，已非無疑。至於被告雖辯稱警訊筆錄是員警自己寫成打麻將云云
    ，惟證人即制作被告及證人何性南、伍春雲筆錄之員警黃松輝既到庭結證稱：被
    告及證人何性男於警訊時明確供稱係打麻將，並未提及四色牌等語（見九十年六
    月五日偵查筆錄），則被告前揭辯解自不足信。
  (二)被告雖於偵查時改稱案發當時是打四色牌，證人何性南及伍春雲亦附和其說詞，
    另證人丙○○亦於本院審理時到庭證稱案發當晚確有看到被告、何性南、洪企鋒
    及一名不知名之中年婦女在玩四色牌等語，惟經公訴人於偵查中針對案發當時打
    四色牌之在場人數及活動情況，對被告及證人何性南及伍春雲三人施以隔離訊問
    後，發現被告乙○○供稱：伊在何性南處玩四色牌，當時共有八人在場，除伊四
    人外，其餘四人在場泡茶及看伊打牌等語，與證人何性南證稱：當天共有七人，
    後來十二點多，有一位叫陳天良之人先行離開，除伊四人玩牌外，其餘人在旁觀
    看，並無做其他事，亦無泡茶之情形等語，及證人伍春雲證稱：在場共有四人，
    前後進出有二人，伊不認識，而進出之人只看伊等打牌，一下子就離開了，並無
    人坐在旁邊看打牌，亦無人泡茶等語（見九十年五月二十二日偵查筆錄），均大
    不相同，故案發當時，被告是否確與證人何性南、伍春雲、洪企鋒等人在何性南
    住處打四色牌，甚或打麻將，顯非無疑。證人何性南、伍春雲及丙○○之證詞，
    難謂無重大瑕疵，尚不得以此做為有利於被告之認定。
  (三)又本院經會同員警到案發現場實際訪查後，雖未能尋獲目擊證人，惟案發現場附
    近之住戶亦表示案發當晚曾看十餘台機車停在告訴人住處前的巷口，之後有三、
    四個人下機車走到告訴人家門口打告訴人，打完之後，騎機車離開現場等語（見
    本院九十年九月十二日現場勘驗訊問筆錄），與告訴人指訴其遭毆打之過程大致
    相符，再參酌告訴人與被告素無仇怨，依常情告訴人並無設詞誣告之理，則告訴
    人之指訴即非不足採信。是本件至此事證已臻明確，被告犯行洵堪認定，應依法
    加以論科。
二、核被告乙○○所為，係犯刑法第二百七十七條第一項之傷害罪。其與不詳姓名年
    籍之四名成年男子間，互有犯意之聯絡及行為之分擔，均應論以共同正犯。爰審
    酌被告之犯罪動機、目的、手段，與生活狀況、品行、智識程度，犯後一再卸責
    飾詞、態度不佳，暨其細故夥同他心毆打告訴人，惡性非輕，併告訴人遭毆打後
    曾住院十三日進行額頭及臉部之裂傷縫合手術，有前揭驗傷診斷書可按，其受傷
    害非輕等一切情狀，量處如主文所示之刑，並諭知易科罰金之折算標準，以示儆
    懲。至被告犯罪所用之木棍一支，因無證據證明為其所有，且無證據證明尚存在
    ，爰不予宣告沒收之，附此敘明。
據上論斷，應依刑事訴訟法第二百九十九條第一項前段，刑法第二十八條、第二百七
十七條第一項、第四十一條第一項，罰金罰鍰提高標準條例一條前段、第二條，判決
如主文。
本案經檢察官吳傑人到庭執行職務。
中      華      民      國    九十      年      九      月    二十八    日
                                臺灣高雄地方法院刑事第七庭
                                  法  官 劉傑民
右正本證明與原本無異。
如不服本判決，應於判決送達後十日內，向本院提出上訴狀。
                                  書記官 黃琬婷
中      華      民      國    九十      年      九      月    二十八    日
附錄本案科刑判決法條：
中華民國刑法第二百七十七條第一項
傷害人之身體或健康者，處三年以下有期徒刑、拘役或一千元以下罰金。


司法院資訊處製作；財團法人民間司法改革基金會備份。
